臺灣雲林地方法院刑事裁定
110年度聲字第912號
聲  請  人  
即  被  告  蔡喬勝


上列聲請人即被告因過失傷害案件（110 年度易字第181 號），
聲請付與卷宗證物影本，本院裁定如下：
    主  文
蔡喬勝預納費用後，准予付與本院110 年度易字第181 號案件卷
內如附表所示之卷證資料影本，但涉及蔡喬勝以外之人之個人資
料部分，應予隱匿。持有該卷證內容之人，不得就該內容為非正
當目的之使用。
其他聲請駁回。
    理  由
一、聲請意旨略以：聲請人即被告蔡喬勝為本院110 年度易字第
    181 號過失傷害案件之被告，因對本院110 年度易字第181 
    號判決不服，提起上訴，為明瞭案件情形，請求准許付與警
    詢卷、檢察官偵查卷及本院卷全部卷證等語。
二、被告於審判中得預納費用請求付與卷宗及證物之影本。但卷
    宗及證物之內容與被告被訴事實無關或足以妨害另案之偵查
    ，或涉及當事人或第三人之隱私或業務秘密者，法院得限制
    之，民國108 年6 月19日修正、於同年12月19日生效施行之
    刑事訴訟法第33條第2 項定有明文。參酌其立法意旨略以：
    被告於審判中之卷證獲知權，屬其受憲法訴訟權保障所應享
    有之防禦權，自得親自直接行使而毋庸經由辯護人輾轉獲知
    ，且不應因被告有無辯護人而有差別待遇。又刑事案件之卷
    宗及證物，係據以進行審判程序之重要憑藉，基於憲法正當
    法律程序原則，除卷宗及證物之內容與被告被訴事實無關或
    足以妨害另案之偵查，或涉及當事人或第三人之隱私或業務
    秘密者，法院得予以限制外，自應使被告得以獲知其被訴案
    件卷宗及證物之全部內容，俾能有效行使防禦權。
三、經查，被告因過失傷害案件，經本院以110 年度易字第181
　　號判決判處有期徒刑4 月，被告不服，提起上訴，依上開說
    明，為保障被告獲悉卷內資訊之權利，並符便民之旨，就卷
    內與被告被訴事實有關，且無足以妨害另案偵查或涉及當事
    人、第三人之隱私或業務秘密等情事，亦無涉及國家機密或
    其他依法令應予保密之事項，准許被告於預納費用後，交付
    如附表所示之筆錄及證物影本，惟涉及被告以外之人之個人
    資料部分，因屬被告以外之人之隱私範圍，且與被告本案防
    禦權之行使無涉，自無使被告知悉之必要，應予隱匿，並依
    刑事訴訟法第33條第5 項規定，諭知持有該卷證內容之人，
    不得就該內容為非正當目的之使用。所餘卷宗內容（如前案
    紀錄表、戶役政資料等），本院認與被告被訴事實無關，應
    予駁回。
四、依刑事訴訟法第220 條，裁定如主文。
中　　華　　民　　國　　110 　年　　11　　月　　2 　　日
                  刑事第八庭    法  官  陳育良
以上正本證明與原本無異。
如不服本裁定，應於裁定送達後5 日內向本院提出抗告狀（須附繕本）。　　　　　　　　　　　
                                書記官  王姵珺
中　　華　　民　　國　　110 　年　　11　　月　　3 　　日
附表：【准許付與被告之卷內筆錄及證物影本範圍】
 1、告訴人王江東部分：
  ①告訴人王江東於109年10月21日之警詢筆錄暨指認紀錄（警卷
    第13至23頁）。
  ②告訴人王江東於110 年2 月18日偵訊具結筆錄（偵卷第26至2
    8頁，結文第29頁）。
  ③告訴人王江東於110 年4 月9 日本院審理筆錄（本院卷第55
    至64頁）。
  ④告訴人王江東於110 年5 月10日本院審理筆錄（本院卷第13
　　1 頁）。
  ⑤告訴人王江東於110 年8 月3 日本院審理具結筆錄（本院卷
    第215至225頁，結文第229頁）。
 2、證人吳建均部分：　　
  ①證人吳建均於110 年1 月7 日警詢筆錄（警卷第3至5頁）。
  ②證人吳建均於110 年2 月18日偵訊具結筆錄（偵卷第26至28
    頁，結文第31頁）。
  ③證人吳建均於110 年5 月10日本院審理具結筆錄（本院卷第9
    8至114 頁，結文第137 頁）。
  ④證人吳建均於110 年9 月28日本院審理具結筆錄（本院卷第2
    89 至291 頁，結文第317 頁）。
 3、證人簡芃樺部分：
　①證人簡芃樺於110 年5 月10日本院審理具結筆錄（本院卷第1
     14 至131 頁，結文第135 頁）。
　②證人簡芃樺於110 年9 月28日本院審理具結筆錄（本院卷第2
    91 至298 頁，結文第315 頁）。
 4、證人周嘉雄部分：
　①證人周嘉雄於110 年9 月28日本院審理筆錄（本院卷第298
　　至310 頁，結文第319 頁）。
 5、正義興診所診斷證明書1 份（警卷第25頁）。
 6、現場照片4張、告訴人傷勢照片2張（警卷第27至31頁）。
 7、中國醫藥大學北港附設醫院診斷證明書1 份（偵卷第33頁）
　　。
 8、被告110 年5 月11日提出之刑事訴訟補充答辯狀所附之LINE
    對話截圖1 份（本院卷第141頁）。
 9、中國醫藥大學北港附設醫院110年6月9日院醫病字第1100001
    834號函暨所附告訴人病歷資料4 紙（本院卷第181頁至第18
    9 頁）。
10、告訴人提出之錄音光碟及譯文1份（本院卷第37至47頁）。
11、告訴人於110 年4 月9 日審理程序指認現場照片2 張（本院
    卷第65至67頁）。
12、本院於110 年9 月28日審理程序當庭勘驗告訴人提出之錄音
    光碟勘驗筆錄1 份（本院卷第282 至288 頁）。
13、被告部分：
  ①被告於109 年10月23日之警詢筆錄（警卷第7至12頁）。
  ②被告於110 年2 月18日之偵訊筆錄（偵卷第25至28頁）。
  ③被告於110 年4 月9 日之本院審理筆錄（本院卷第55至64頁
    ）。
　④被告於110 年5 月10日本院審理筆錄（本院卷第95至133 頁
　　）。
　⑤被告於110 年8 月3 日本院審理筆錄（本院卷第213 至227
    頁）。
　⑥被告於110 年8 月19日本院審理筆錄（本院卷第243 至245
　　頁）。
　⑦被告於110 年9 月28日本院審理筆錄（本院卷第279 至311
　　頁）。
　⑧被告於110 年10月5 日本院審理筆錄（本院卷第339 至357
　　頁）。